【裁判字號】    98,抗,5
【裁判日期】    980112
【裁判案由】    停止執行
【裁判全文】
臺灣高等法院高雄分院民事裁定             98年度抗字第5號
抗  告  人  甲○○
相  對  人  中國信託商業銀行股份有限公司
法定代理人  乙○○
上列抗告人因與相對人間停止執行事件，對於民國97年12月22日
臺灣高雄地方法院97年度審聲字第1523號所為裁定提起抗告，本
院裁定如下：
    主  文
原裁定關於擔保金額部分廢棄。
上開廢棄部分，相對人供擔保金額應為新臺幣捌拾萬元。
抗告程序費用由相對人負擔。
    理  由
一抗告意旨略以：其為善意第三人租用拍賣標的物，已支出租金
  裝璜費用逾新臺幣（下同）220 萬元，現經濟狀況不佳，請求
  調降擔保金額。又現銀行放款利率均不超過年息3%，原裁定以
  年息5%計算，顯有過高；另拍賣標的物估算金額亦屬過高，原
  裁定認定不當，爰提起本件抗告等語。
二按法院依強制執行法第18條第2 項定擔保金額而為准許停止強
  制執行之裁定者，該項擔保係備供債權人因停止執行所受損害
  之賠償，其數額應依標的物停止執行後，債權人未能即時受償
  或利用該標的所受之損害額，或因另供擔保強制執行所受之損
  害額定之，非以標的物之價值或其債權額為依據；至擔保金額
  之多寡應如何認為相當，原屬於法院職權裁量之範圍，如已斟
  酌債權人因停止執行所應受之損害，自非當事人所可任意指摘
  （最高法院86年度台抗字第442 號、92年度台抗字第574 號裁
  定意旨可資參照）。
三經查：抗告人以其已向原審法院提起第三人異議之訴為由，聲
  請裁定停止原審法院96年度執字第111131號執行事件之強制執
  行（下稱系爭執行事件），而系爭執行程序如予以停止，將致
  相對人無法運用拍賣所得分配資金受有之損害。因相對人之執
  行名義尚未清償債權額為本金新臺幣（下同）5,956,909 元，
  而系爭執行事件係就坐落高雄市○○區○○段262 地號土地應
  有部分10萬分之899 ，暨其上建物建號281 即門牌號碼高雄市
  鼓山區○○○○路66號4 樓之2 房屋予以拍賣（下稱系爭不動
  產），且所定第三次拍賣之底價為368 萬元，業於97年12月23
  日由第三人以3,680,600 元標得一節，有系爭執行事件拍賣公
  告、不動產拍賣筆錄附卷可憑。因此，系爭執行事件如停止執
  行，參酌現今金融機構存放款利率均低於年息5%之情形，將導
  致債權人不能及時由系爭不動產之拍賣價金3,680,600 元受償
  之損害，應不逾法定遲延利息即年息5%，故本件停止執行擔保
  金之酌定，應以此為考量。又各級法院辦案期限實施要點規定
  ，第一、二、三審通常程序審判案件之期限分別為1 年4 個月
  、2 年、1 年，共計4 年4 個月，則兩造間第三人異議之訴審
  理期限約需4 年4 個月，預估為抗告人提起該訴獲准停止執行
  因而致相對人之執行延宕期間，再以相對人之系爭債權本金按
  法定利率年息5%計算，並取其整數約為80萬元（3,680,600 元
  ×5%×4 又1/3 年＝797,464 元，元以下四捨五入），作為相
  對人因抗告人提起債務人異議之訴因而停止執行致未能即時受
  償之損害額。原裁定命供擔保金額誤以386 萬元計算4 年4 個
  月法定遲延利息之損害約為840,000 元，尚有違誤，抗告意旨
  指摘原裁定此部分不當，為有理由，應由本院廢棄原裁定關於
  擔保金額部分，自為裁定如主文第2 項所示。
四據上論結，本件抗告為有理由，依強制執行法第30條之1 ，民
  事訴訟法第495 條之1 第1 項、第492 條、第95條、第78條，
  裁定如主文。
中    華    民    國    98    年    1     月    12    日
                            民事第四庭
                                審判長法官  蔡文貴
                                法      官  黃科瑜
                                法      官  謝靜雯
以上正本證明與原本無異。
如不服本裁定應於送達後10日內向本院提出再抗告狀（並按他造
當事人之人數附繕本），並繳納再抗告費新臺幣1,000 元。再為
抗告應以適用法規顯有錯誤為理由，並經本院之許可，該許可以
原裁定所涉及之法律見解具有原則上之重要性者為限，並委任律
師為代理人。
中    華    民    國    98    年    1     月    12    日
                                書  記  官  唐奇燕
附註：抗告人之配偶、三親等內之血親、二親等內之姻親，或抗
告人為法人、中央或地方機關時，其所屬專任人員具有律師資格
並經法院認適當者，亦得為第三審代理人。抗告人或其法定代理
人具有律師資格者及前項情形，應於提起抗告或委任時釋明之。


司法院資訊處製作；財團法人民間司法改革基金會備份。
